---
title: "lab5_soturion"
format: html
editor: visual
---

```{print}
```

```{r}
tablica_character <- character(5)
tablica_character[1] <- "BeD"
tablica_character[2] <- "BLOOD"
tablica_character[3] <- "SonS"
tablica_character[4] <- "son"
tablica_character[5] <- "cry"
t <- film_title_case_insensitive(tablica_character)
print(t)

```

1.  Znajdź wszystkie nazwy krajów rozpoczynających się na P.

```{r}
  queryIncomplete <- "
  select country.country from country 
  where country.country LIKE 'P%'";
  
  starP <- dbGetQuery(con, queryIncomplete);
  print(starP)
  
  for(i in seq_along(words)) {
    if(i != 1) {
      queryIncomplete <- paste(queryIncomplete, "|", sep="", end="");
    }
    queryIncomplete <- paste(queryIncomplete, "\\m", sep="", end="");
    queryIncomplete <- paste(queryIncomplete, words[i], sep="", end="");
    queryIncomplete <- paste(queryIncomplete, "\\M", sep="", end="");
  }
  queryCompleted <- paste(queryIncomplete, "' order by title;", sep="", end="")
```

1.  Znajdź wszystkie nazwy krajów rozpoczynających się P i kończących na s.

```{r}
query <- "
SELECT country.country FROM country 
WHERE country.country LIKE 'P%s'"
startPEnds <- dbGetQuery(con, query)
print(startPEnds)
```

1.  Znajdź wszystkie tytuły filmów, w których znajdują się cyfry.

```{r}
query <- "
SELECT film.title FROM film 
WHERE film.title ~ '[0-9]'"
startPEnds <- dbGetQuery(con, query)
print(startPEnds)
```

1.  Znajdź wszystkich pracowników z podwójnym imieniem lub nazwiskiem.

```{r}
query <- "
SELECT first_name, last_name FROM staff  
WHERE staff.first_name LIKE '% %' OR staff.last_name LIKE '% %'"
staff <- dbGetQuery(con, query)
print(staff)

```

1.  Znajdź wszystkie nazwiska aktorów rozpoczynających się od P lub C i mających 5 znaków

```{r}
query <- "
SELECT last_name FROM actor
WHERE last_name ~* '^[CP].{4}$'"
last_name <- dbGetQuery(con, query)
print(last_name)
```

1.  Znajdź wszystkie tytuły filmów, w których występują słowa Trip lub Alone.

```{r}
query <- "
SELECT title FROM film
WHERE title ~* 'Trip|Alone'"
title <- dbGetQuery(con, query)
print(title)
```

```{r}
query <- "select first_name from actor where first_name ~ '^Al[a:z,1:9]*'"
name <- dbGetQuery(con, query)
print(name)

query <- "select first_name from actor where first_name ~* '^al[a:z,1:9]*'"
name <- dbGetQuery(con, query)
print(name)
```
